# 请教陈老师：有关新金融工具准则和 ECL 计提方法

提问人：alexwaung 时间：2019-07-24 10:44:05
陈老师您好打扰了，有几个问题向您请教：
1 、按照财会[2019]6号，新增了 “应收款项融资”科目，用以披露 FVOCI计量属性的应收票据及应收账款，若为经常性背书的银行承兑汇票，是否应将 “应收票据-银行承兑汇票” 余额 “全部” 重分类至此科目？其公允价值是否就是银行承兑汇票的票面金额？另，该公允价值计量属性是否属于第二层次？谢谢！
2 、对于信用减值损失的计提，看了部分内资所出具的报告，目前大部分应收账款仍按照账龄法计提，部分披露了分账龄的预期信用减值率，与老准则的账龄分析法的坏账比例一致，新准则这么操作是否合理？谢谢！
3 、新金融工具准则执行后，是否就不存在 “单项金额重大” 单独评估的说法了？我的理解，即无单项金额重大的标准，按照单独评估的合理成本和信用风险特征划分为单项或组合？谢谢！
4 、对于信用减值损失的计提，我在论坛看到一些矩阵法、迁徙率等一些名词，我在学习《CAS22-应用指南》的时候并没有看到相关的案例（也许是我看得粗糙遗漏了），对于此类新的ECL 计提方法是否有学习参考的案例？谢谢！
非常感谢您百忙之中的回复！@chenyiwei

回答人：chenyiwei
1 、为经常性背书的银行承兑汇票，是否应将此类拟背书或贴现（满足终止确认条件）的 “应收票据-银行承兑汇票” 余额 “全部” 重分类至此科目。
其公允价值理论上应为未来现金流量按照资产负债表日的市场利率的折现值，理论上不等于银行承兑汇票的票面金额，但在信用风险可以忽略不计、剩余期限较短的情况下，可以认为等于票据到期值。此时的公允价值计量可以认为是第二层次。
2 、新老准则的模型不同，当然理论上不排除新老准则下每个账龄段的坏账准备计提比例和原准则下相同的可能性，但即使如此，其含义也是不同的，比例相同只是巧合。
3 、新准则下同样存在单项重大应收款项单独计提的做法，不论新旧准则下，单项计提都是最基本的处理方法，组合计提只是针对笔数多、单笔金额小的应收款项，基于成本效益原则和概率论中的大数原理而采用的一种简化技术方法。
4 、这类模型一般来自四大的技术资料，可以通过关注四大的公众号等方式获得。

提问人：jnaosk 时间：2019-07-27 20:31:14
“1、为经常性背书的银行承兑汇票，是否应将此类拟背书或贴现（满足终止确认条件）的 “应收票据-银行承兑汇票”余额“全部”重分类至此科目。”
这句话应如何理解？

回答人：chenyiwei
考虑重分类到 “应收款项融资”，这是根据其管理金融资产的业务模式。